【裁判字號】    89,自,110
【裁判日期】    890629
【裁判案由】    傷害等
【裁判全文】
臺灣高雄地方法院刑事判決                          八十九年度自字第一一號
    自  訴  人  乙○○
    自訴代理人  連立堅律師
                楊嘉源律師
                李淑欣律師
    被      告  甲○○
右列被告因傷害等案件，經自訴人提起自訴，本院判決如左：
    主      文
甲○○無罪。
    理      由
一、自訴意旨略以：被告甲○○於八十八年十二月五日晚間十一時三十分許，在高雄
    縣鳳山市○○路一○三巷四十二號自訴人乙○○住處，因與自訴人發生口角爭執
    ，竟基於傷害之犯意，揮右拳毆打自訴人左上邊額頭，因撞擊力過猛，自訴人即
    重心不穩而跌倒撞及木板隔間，致自訴人假牙掉落，氣切鐵管脫落，左上肘亦瘀
    腫二處○‧五×○‧五公分及一‧二×○‧五公分之傷害。因認被告涉有刑法第
    二百七十七條第一項之傷害罪嫌。
二、自訴人認被告涉有上開罪嫌，無非以其指述及診斷證明書一紙附卷為其論據。惟
    按犯罪事實應依證據認定之，無證據不得推定其犯罪事實，刑事訴訟法第一百五
    十四條定有明文。又認定不利於被告之事實，須依積極證據，苟積極證據不足為
    不利於被告事實之認定時，即應為被告有利之認定，更不必有何有利之證據，最
    高法院三十年上字第八一六號著有判例可資參照。訊據被告甲○○堅決否認有何
    傷害之犯行，辯稱：係因伊與太太吵架，自訴人要打伊，沒打到而坐到地板上，
    伊並沒有打自訴人等語。經查：（一）自訴人為被告之岳母，素患有慢性腎衰竭
    （尿毒症）極重度器官殘障之疾，此有自訴人所提之殘障手冊一紙附卷可稽，是
    自訴人之身體原極虛弱，加以年歲甚長，因一時失足即致傷害之可能性應甚大。
    又被告與其妻吳美芝平日夫妻感情即屬不睦，案發當日因故發生激烈爭吵，自訴
    人並參與其中，業據自訴人於自訴狀中陳述屬實，是自訴人於右開時地因見被告
    與其女爭吵，一時激憤難抑，致失足受傷，尚符常情，被告所辯並非無據。（二
    ）雖自訴人於自訴狀陳述：「被告揮右拳毆打自訴人左上邊額頭，因撞擊力過猛
    ，自訴人即重心不穩而跌倒撞及木板隔間，致自訴人假牙掉落，氣切鐵管脫落」
    等語歷歷。證人即吳美芝於審理中亦證述：當天被告有喝一點酒，回家就一直罵
    ，當時是自訴人要看發生何事，伊才扶自訴人上三樓，被告說沒自訴人的事，拳
    頭卻揮過來，自訴人跌下去，假牙掉落，氣切鐵管脫落等語綦詳。惟自訴人所受
    之傷害為左上肢瘀腫○‧五×○‧五公分、一‧二×○‧五公分之傷害，此有自
    訴人所提出之診斷證明書一紙附卷可稽，與前揭證人與自訴人所述，被告毆擊自
    訴人頭部等情原不相符。再縱使自訴人係因被告毆擊自訴人致其跌倒而受左上肢
    之傷害，為何被告之額頭沒有任何毆擊所生之傷勢？顯不合常情，是證人之證詞
    與事實不符，尚不足採。（三）至被告因曾有毆打吳美芝經本院發給通常保護令
    ，另自訴人亦因本件曾聲請發給通常保護令，均業經本院依職權調閱本院八十九
    年度家護字第九號及八十九年度家護字第七一號卷附卷可憑，惟被告對吳美芝之
    家庭暴力行為原與本件事實無涉，於前開二案件審理中又堅稱未傷害自訴人不移
    ，是難以被告曾有家庭暴力行為而認定本件之犯行。再自訴人所提之診斷證明書
    ，亦只能證明自訴人曾受有傷害之事實，尚非能逕以推斷即係被告毆擊所生之傷
    害。綜據上述，依前揭判例意旨，尚難認被告有為自訴人起訴所指之犯行，是本
    案自不能僅憑自訴人受有傷害之結果，即推定即係被告所為，此外，本院復查無
    其他積極證據足認被告有被訴傷害之犯行，是本案不能證明被告犯罪，爰為無罪
    之諭知。
據上論斷，應依刑事訴訟法第三百零一條第一項判決如主文。
中      華      民      國    八十九    年      六      月    二十九    日
                                     臺灣高雄地方法院刑事第三庭
                                           法    官    古 振 暉
右正本證明與原本無異。
如不服本判決，應於判決送達後十日內，向本院提出上訴狀。
                                           書 記 官    吳 建 德
中    華    民    國      八十九      年      六      月     二十九     日


司法院資訊處製作；財團法人民間司法改革基金會備份。
